【裁判字號】    99,消債清,143
【裁判日期】    991119
【裁判案由】    清算事件
【裁判全文】
臺灣板橋地方法院民事裁定           99年度消債清字第143號
聲  請  人  甲○○
代  理  人  黃俊六律師
上列當事人因消費者債務清理事件聲請清算，本院裁定如下：
    主  文
聲請人甲○○自中華民國九十九年十一月十九日下午四時起開始
清算程序，並同時終止清算程序。
    理  由
一、按法院開始更生程序之裁定，應載明其年、月、日、時，並
    即時發生效力；又法院裁定開始更生或清算程序後，得命司
    法事務官進行更生或清算程序，又債務人之財產不敷清償清
    算程序之費用時，法院應裁定開始清算程序，並同時終止清
    算程序。前項同時終止清算程序之裁定得為抗告。第1 項裁
    定應公告之，並送達於已知之債權人。消費者債務清理條例
    第45條第1 項、第16條第1 項前段、第85條分別定有明文。
二、本件聲請人主張：其因負債信用卡等債務合計新臺幣（下同
    ）313,628 元，有不能清償之情事，並曾於民國99年2 月間
    提出債權人清冊，以書面向最大債權金融機構聯邦商業銀行
    請求共同協商債務清償方案，惟聲請人前於96年1 月5 日於
    長庚醫院進行右腦顱術，術後頭部右眼太陽穴的部分凹陷，
    且反應遲頓，每月只能靠母親老人年津貼過活，實無法負擔
    償債，致協商不成立，且聲請人於協商當時無任何資產可供
    清償債務，確有不能清償之情事，爰請求裁定准予清算等語
    。
三、經查：聲請人於提出本件清算之聲請前，曾向聲請人之最大
    債權金融機構聯邦商業銀行表明協商之意思，惟因無力負擔
    任何還款條件，以致協商不成立，此有聲請人陳報前置協商
    次成立通知書在卷可參，是以聲請人確有依照消費者債務清
    理條例第151條第1項規定先向最大債權金融機構申請前置協
    商之事實，當堪認定。又查，依據聲請人所附長庚醫院麻醉
    同意書、身份證影本照片即可證聲請人確因腦瘤開刀後，工
    作能力受其影響，再觀諸聲請人所提勞工及被保險人投保資
    料清單、財政部臺北市國稅局97及98年度綜合所得稅各類所
    得資料清單、財產歸屬資料清單，聲請人自94年11月28日自
    台灣凱特行銷有限公司退保後即失業，名下無任何財產亦無
    收入，聲請人確有不能清償債務之虞之情形存在，又其無擔
    保或無優先權之債務總額未逾1,200 萬元，復未經法院裁定
    開始清算程序或宣告破產；此外，本件又查無債務人有消費
    者債務清理條例第6 條第3 項、第8 條或第82條第2 項所定
    駁回清算聲請之事由存在，聲請人聲請清算，應屬有據。綜
    上所述，參酌本件清算程序之規模，堪認聲請人之財產應不
    敷清償清算程序之費用，爰依上開規定裁定開始本件清算程
    序，並同時終止清算程序。
四、又法院終止清算程序後，聲請人之債務並非當然免除，仍應
    由法院斟酌消費者債務清理條例有關免責之規定，例如本條
    例第133 條、第134 條、第135 條等，依職權認定是否裁定
    免責，故法院終止清算程序後，聲請人雖有免責之機會，惟
    其財產不敷清償清算程序之費用如係因上述條例所定不可免
    責之事由所致，法院即非當然為免責之裁定，聲請人就其所
    負債務仍應負清償之責，附此敘明。
中    華    民    國    99    年    11    月    19    日
                  民事第二庭    法  官  連育群
上為正本係照原本作成
開始清算程序之裁定不得抗告，如不服同時終止清算程序之裁定
，應於裁定送達後10日內，以書狀向本院提出抗告，並繳納抗告
費新台幣1仟元整。
本裁定已於99年11月19日下午4時公告
中    華    民    國    99    年    11    月    19    日
                                書記官  溫婷雅

司法院資訊處製作；財團法人民間司法改革基金會備份。
